【裁判字號】    97,訴,951
【裁判日期】    970925
【裁判案由】    違反槍砲彈藥刀械管制條例
【裁判全文】
臺灣高雄地方法院刑事判決               97年度訴字第951號
公  訴  人  臺灣高雄地方法院檢察署檢察官
被      告  丁○○
選任辯護人  黃見志律師
上列被告因違反槍砲彈藥刀械管制條例案件，經檢察官提起公訴
（96年度偵字第25439號），本院判決如下：
    主  文
丁○○未經許可，持有可發射子彈具有殺傷力之改造手槍，處有
期徒刑年貳月，併科罰金新臺幣伍萬元，罰金如易服勞役，以
新臺幣壹仟元折算壹日。
扣案之具殺傷力仿WALTHER 廠PPK/S 型半自動改造手槍壹支（槍
枝管制編號0000000000）、具殺傷力非制式子彈玖顆，均沒收。
    事  實
一、丁○○明知具有殺傷力之改造手槍、子彈，未經主管機關許
    可，不得持有，竟未經許可，自民國96年9 月2 日凌晨零時
    26分許起，自不詳處取得具殺傷力之仿WALTHER 廠PPK/S 型
    半自動改造手槍1 枝及具殺傷力之非制式子彈15顆後，放於
    黑色背包內，並置於其向劉春松所借得而駕駛之車牌號碼ME
    -9391 號自用小客車副駕駛座位下方，而持有之。嗣於同日
    凌晨3 時許，丁○○駕駛上開自用小客車搭載甲○○及乙○○（均經檢察官另為不起訴處分），行經高雄市○○區○○
    路與六合路口時，為警據報攔檢，於丁○○身上衣褲扣得改
    造槍管2 枝（不具殺傷力），復經丁○○同意後搜索上開自
    用小客車而查獲上開改造手槍1 枝及子彈15顆。
二、案經高雄市政府警察局小港分局移送台灣高雄地方法院檢察
    署檢察官偵查起訴。
    理  由
壹、證據能力部分：
一、有證據能力部分：（一）按被告以外之人於偵查中向檢察官
    所為之陳述，除顯有不可信之情況者外，得為證據，刑事訴
    訟法第159 條之1 定有明文。經查，本件證人黃新發、甲○○、乙○○於偵查中所為之陳述，業經其等供前具結以擔保
    其陳述之可信性，且亦無何顯不可信之情形，核之上開說明
    ，自有證據能力，而得作為本件認定犯罪事實之證據。（二
    ）按被告以外之人於審判外之言詞或書面陳述，除法律有規
    定者外，不得作為證據，刑事訴訟法第159 條第1 項定有明
    文。經查：本件卷附之內政部警政署刑事警察局槍彈鑑定書
    ，雖為被告以外之人於審判外所為之書面陳述，屬於傳聞證
    據，然此乃臺灣高雄地方法院檢察署檢察官於偵查中，以事
    前概括授權方式，由高雄市政府警察局小港分局，依刑事訴
    訟法第208 條第1 項規定，囑託該局鑑定，該局依刑事訴訟
    法第20 8條第1 項準用同法第206 條第1 項規定所出具之書
    面鑑定報告，屬刑事訴訟法第159 條第1 項「被告以外之人
    於審判外之言詞或書面陳述，除法律有規定者外，不得作為
    證據」規定所稱「法律有規定者」之情形，應有證據能力，
    而得作為本件認定犯罪事實之證據。
貳、實體部分：
一、訊之被告丁○○對於在其所駕駛之上開自用小客車上扣得上
    開改造手槍1 支及子彈15顆，固不諱言，惟矢口否認有何未
    經許可持有具殺傷力改造手槍、子彈之犯行，辯稱：上開扣
    案之槍彈並非伊所有，仍亦不知為何人所有云云。惟查，本
    件業據證人甲○○於偵查中證述稱：扣案之手槍及子彈均為
    被告所有，當時伊發現車內座位下有背包，被告以手比槍的
    手勢等語明確（見偵卷第8 頁），復於本院審理中證述稱：
    伊搭乘被告所駕駛車輛時，有發現車上有黑色背包，伊問被
    告，被告用手比了個『槍』的手勢，黑色背包是放在車上副
    駕駛座的前面腳踏板那邊等語明確（見審卷第108 頁背面、
    第109 頁）；又證人乙○○亦於偵查中證述稱：扣案之手槍
    子彈為被告所有，被告有說車下方有東西，之後被警方查獲
    車上黑色背包內有槍彈等語無誤（見偵卷第9 頁），又證述
    稱：被告在車上確有比槍的手勢等語明確（見偵卷第32頁）
    ，復於本院審理中證述稱：被告跟伊說駕駛座下方有東西，
    後來為警查獲時拿出黑色背包內有槍彈等語明確（見審卷第
    112 頁），又證述稱：黑色背包裡面的槍、彈不是伊的，也
    不是甲○○的，車子係被告開來的，伊與甲○○坐上車到離
    開車期間，均未見到有人拿黑色背包放在車上等語明確（見
    審卷第113 頁）；且證人黃新發於偵查中亦證述：96年9 月
    1 日約6 、7 時許，伊和被告一起去向劉春松借用ME─9391
    號自用小客車，當時車上並未有黑色背包等語明確（見偵卷
    第91頁）；又證人丙○○於本院審理中亦證述稱：伊與被告
    於露天拍賣網站認識，案發當天係伊約被告南下高雄，因伊
    朋友向被告購買槍管，被告說伊朋友沒付錢，因為之前是伊
    要買的，後來變成伊朋友向被告買，被告就打電話給伊，說
    被伊朋友坳1 支槍管，要找伊朋友尋仇等語明確（見審卷第
    87─88頁），可見被告南下高雄係為尋仇，其自有攜帶槍彈
    之動機；顯見上開扣案之槍彈確係被告所有無誤，被告上開
    所辯顯係卸責之詞不足採信；本件復有仿WALTHER 廠PPK/S
    型半自動改造手槍1 支（槍枝管制編號0000000000）、非制
    式子彈15顆扣案可憑，且上開槍彈經送內政部警政署刑事警
    察局以檢視法、性能檢驗法及試射法鑑定結果，認均具有殺
    傷力，有該局96年10月19日刑鑑字第0960142980號槍彈鑑定
    書1 份附卷可稽；從而，罪證明確，被告犯行堪以認定。
三、核被告所為，係分別犯有槍砲彈藥刀械管制條例第8 條第4
    項之未經許可持有其他可發射子彈具有殺傷力之改造手槍罪
    、第12條第4 項之未經許可持有子彈罪。被告以一持有行為
    ，同時觸犯上開2 罪，為想像競合犯，應從一重之未經許可
    持有可發射子彈具殺傷力之改造手槍罪論處。審酌被告任意
    持有具殺傷力之改造手槍及非制式子彈，對社會治安具有潛
    在之高度危險性，持有槍彈之數量非多，時間亦非長，惟犯
    後未能坦承犯行態度尚難謂佳等一切情狀，量處如主文所示
    之刑，並併科如主文所示之罰金，又參酌其教育程度高職畢
    業，家庭經濟小康等，諭知罰金如易服勞役，以新台幣1000
    元折算1 日。又扣案之仿WALTHER 廠PPK/S 型半自動改造手
    槍1 支、非制式子彈15顆，除其中子彈6 顆，業經試射擊發
    ，已喪失子彈之基本構造及功能，而不具殺傷力，難認係違
    禁物外，所餘之槍彈，均屬違禁物，爰依刑法38條第1 項第
    1 款之規定，併予宣告沒收。
據上論斷，應依刑事訴訟法299 條第1 項前段，槍砲彈藥刀械管
制條例第8 條第4 項、第12條第4 項，刑法第11條前段、第55條
、第42條第3 項、第38條第1 項第1 款，判決如主文。
中    華    民    國    97    年    9     月    25    日
                  刑事第四庭    審判長法  官  陳  箐
                                      法  官  莊珮君
                                      法  官  林俊寬
以上正本證明與原本無異。
如不服本判決應於收受本判決後10日內向本院提出上訴書狀，並
應敘述具體理由，如未敘述上訴理由者，應於上訴期間屆滿後20
日內補提理由書狀於本院（均須按他造當事人之人數附繕本）「
切勿逕送上級法院」。
中    華    民    國    97    年    9     月    25    日
                                      書記官  林香如
附錄法條：
槍砲彈藥刀械管制條例第8條
未經許可，製造、販賣或運輸鋼筆槍、瓦斯槍、麻醉槍、獵槍、
空氣槍或第4 條第1 項第1 款所定其他可發射金屬或子彈具有殺
傷力之各式槍砲者，處無期徒刑或5 年以上有期徒刑，併科新臺
幣1 千萬元以下罰金。
未經許可，轉讓、出租或出借前項所列槍枝者，處5 年以上有期
徒刑，併科新臺幣1 千萬元以下罰金。
意圖供自己或他人犯罪之用，而犯前二項之罪者，處無期徒刑或
7 年以上有期徒刑，併科新臺幣1 千萬元以下罰金。
未經許可，持有、寄藏或意圖販賣而陳列第1 項所列槍枝者，處
3 年以上10年以下有期徒刑，併科新臺幣700 萬元以下罰金。
第1 項至第3 項之未遂犯罰之。
槍砲彈藥刀械管制條例第12條
未經許可，製造、販賣或運輸子彈者，處1 年以上7 年以下有期
徒刑，併科新台幣500 萬元以下罰金。
未經許可，轉讓、出租或出借子彈者，處6 月以上5 年以下有期
徒刑，併科新台幣300 萬元以下罰金。
意圖供自己或他人犯罪之用，而犯前二項之罪者，處3 年以上10
年以下有期徒刑，併科新台幣700 萬元以下罰金。
未經許可，持有、寄藏或意圖販賣而陳列子彈者，處5 年以下有
期徒刑，併科新台幣300 萬元以下罰金。
第1 項至第3 項之未遂犯罰之。


司法院資訊處製作；財團法人民間司法改革基金會備份。
